臺灣澎湖地方法院民事判決
111年度勞訴字第1號
原      告  林秋麗  
訴訟代理人  許鴻闈律師
被      告  澎湖縣各業工人聯合會

法定代理人  陳文武  
訴訟代理人  劉慶忠律師
上列當事人間請求確認僱傭關係存在等事件，本院於民國111年1
0月24日言詞辯論終結，判決如下：
    主    文
原告之訴及假執行之聲請均駁回。
訴訟費用由原告負擔。
    事實及理由
一、按確認法律關係之訴，非原告有即受確認判決之法律上利益
    者，不得提起之，民事訴訟法第247 條第1 項前段定有明文
    。該條所謂即受確認判決之法律上利益，係指因法律關係之
    存否不明確，致原告在私法上之地位有受侵害之危險，而此
    項危險得以對於被告之確認判決除去之者而言，故確認法律
    關係成立或不成立之訴，苟具備前開要件，即得謂有即受確
    認判決之法律上利益（最高法院42年度台上字第1031號判決
    意旨參照）。查原告先位聲明第1項係主張兩造間僱傭關係
    存在，惟為被告所否認，故兩造對於僱傭關係存在與否有所
    爭執，致原告在私法上之地位有受侵害之危險，而該法律地
    位上之不安及危險，得以確認僱傭關係存在之判決排除之，
    揆諸前揭規定，原告提起此部分確認之訴即有確認利益。
二、原告起訴主張：原告自民國86年1月起受雇於被告，先擔任 
     秘書，復於102年起職稱變更為總幹事，主要工作負責受理
    工會會員勞工保險、全民健康保險之投保暨管理代收會員勞
    保費及健保費，並每月製作相關帳料供監事會審核，並指揮
    、監督其他幹事從事被告所有相關會務工作，薪資每月新台
    幣(下同)45,000元。原告因於102年結算勞保費健保費時，
    發現勞保費專戶內尚缺75萬98元，健保費專戶缺60萬1162元
    ，因原告查不出短缺之原因，為免遭受主管理事長責難，遂
    於102年12月30日自原告自己帳戶轉80萬元於被告勞保費帳
    戶、又從原告自己帳戶再轉60萬元至被告健保費專戶，合計
    140萬元，以符合結算之金額。之後原告自105年至108年分
    次取回上開挹注之金額約100萬元，取回金額尚未達先前給
    付的140萬元。被告不察，竟對原告提起刑事業務侵占、背
    信、業務登載不實罪、行使業務登載不實罪之告訴，又原告
    雖於109年1月13日向時任被告理事長之王ＯＯ提出辭呈，惟當
    下經王ＯＯ慰留後已取回辭呈並打消辭意，乃被告仍　於109
    年1月16日召開臨時會解僱原告，且未給予原告預告期間。
    被告係違法解僱原告，且原告並未進行離職業務交接手續，
    兩造仍存在僱傭關係，被告自應自109年3月1日起至原告復
    職日止，按月於當月5日給付原告薪資45,000元及利息、按
    年給付各種獎金及按月提撥勞工退休金；縱認被告係合法解
    僱原告(原告否認之)，被告亦應給付原告資遣費652,500元
    、預告工資45,000元，合計697,500元，爰依勞動契約法律
    關係，提起本件訴訟。並聲明：（一）先位聲明： 1、確認
    兩造僱傭關係存在。2、被告應自109年3月1日起至原告復職
    日止，按月於當月5日給付原告45,000元，及各期應給付日
    之次日起至清償日止按週年利率百分之5計算之利息。3、被
    告應自109年起至原告復職日止，按年給付原告157,500元，
    及自起訴狀送達之翌日起至清償日止，按週年利率百分之5
    計算之利息。4、被告應自109年3月1日起至原告復職日止，
    按月補提繳4,580元至勞工保險局設立之原告勞工退休金個
    人專戶。5、願供擔保請准予假執行。（二）備位聲明：1、
    被告應給付原告697,500元，及自109年3月1日起至清償日止
    ，按週年利率百分之5計算之利息。2、願供擔保請准予假執
    行。
三、被告則以：原告於109年1月13日上午一早進辦公室上班後，
    即向被告之幹事涂ＯＯ表示其將離職，並當即將工會櫃台收取
    之現金交給涂ＯＯ清點，俟銀行派員到工會收款時存入銀行。
    些時之後，時任理事長王ＯＯ亦來到工會處理會務，原告即向
    王ＯＯ提出辭呈，並表示自即日（即當日）起要休完其自行認
    定之所有應休未休之全部假期至109年2月29日止為正式離職
    日。嗣王ＯＯ短暫處理完會務離開工會後，原告再向涂ＯＯ表示
    「我也要走了」，旋將原告持有之工會鐵門遙控及大門、抽
    屜鑰匙全部交給涂ＯＯ後，隨即離開工會。原 告丟下職掌後
    ，王ＯＯ緊急於109年1月16日下午3時，召開第18屆第8次臨時
    理監事會議討論處理及因應，經該臨時理監事會議決議同意
    原告請辭，兩造勞僱關係依原告自己之意思至109年2月29日
    止，且被告照付原告薪資至109年2月29日止。兩造之僱傭契
    約因原告自行辭職，已於109年2月29日終止，原告自無請求
    資遣費、預告工資或確認僱傭關係存在並請求工資之餘地。
    況原告於離職前一年多時間內，因經被告工會時任理監事會
    發現有重大財務上之行政疏失，屢經被告工會時任理監事會
    要求說明、澄清，卻均遭原告置之不理。且原告多年來，利
    用總幹事職權，私挪被告工會資金於私人，其利用職權所為
    或諸多重大行政疏失等脫法行為，難謂不構成資遣或解僱要
    件，惟時任理監事於臨時理監事會議中，仍盡可能一再的寬
    容，最後乃決議如前開：就依原告自請離職及休假至雙方合
    意終止勞僱關係日，薪資全額照付之所請。原告係自行請辭
    獲准，自無向被告請求資遣費、預告工資或確認僱傭關係存
    在並請求工資之餘地。爰聲明：（一）原告之訴駁回。（二
    ）如受不利判決，願供擔保請准免為假執行。 
四、得心證之理由：
  （一）原告主張其自86年1月起受雇於被告，先擔任秘書，復
        於102年起職稱變更為總幹事，主要工作負責受理工會
        會員勞工保險、全民健康保險之投保暨管理代收會員勞
        保費及健保費，並每月製作相關帳料供監事會審核，並
        指揮、監督其他幹事從事被告所有相關會務工作，薪資
        每月45,000元等情，業據原告提出勞保投保資料、勞工
        退休金繳納勞工個人專戶明細資料等為證，且為被告所
        不爭執，堪認屬實。
　（二）原告另主張兩造僱傭關係存在、被告應按月給付工資、
        按年給付各種獎金及按月提撥勞工退休金或被告已資遣
        原告、被告應給付資遣費及預告工資云云，惟為被告所
        否認，並以前詞置辯。經查：
　　 1、被告提出原告於109年1月13日13點34分傳Line訊息給涂
        ＯＯ（下稱涂幹事）之對話內容（本院卷第79-81頁）如
        下：「走了出來了，揮一揮衣袖，不帶走一片雲彩」、
        「正式離職日是229」、「道不同不相為謀……我就如他
        們的意思，自動請辭吧」（均原告用語）、「不是~現
        在的狀況是怎麼樣？」（涂幹事問）、「妳就都不來了
        ？」（涂幹事問）、「可以這麼說」（原告答話）；又
        證人即時任被告之理事長王ＯＯ到庭證稱「（原告訴訟代
        理人許鴻闈律師）原告有無在109 年1 月13日上午向你
        遞辭呈？當下有無慰留原告？（證人王ＯＯ）有。當下我
        說「你真的要辭職嗎？」，我沒有慰留原告。（原告訴
        訟代理人許鴻闈律師）你有無苦勸原告不要辭職？（證
        人王ＯＯ）我只有說「你真的要放涂ＯＯ一個人做事嗎？他
        什麼都不會，只會收錢」等語。（原告訴訟代理人許鴻
        闈律師）你當下有無當面退還原告之辭呈？（證人王ＯＯ
        ）原告是在工會的廚房拿辭呈給我，我沒有收，只請原
        告把辭呈放在原告辦公桌上。（原告訴訟代理人許鴻闈
        律師）所以你沒有收原告的辭呈？（證人王ＯＯ）我有把
        原告之辭呈拿起來看，因為原告一直跟我說她沒辦法在
        高壓環境上班，所以我跟她說先把辭呈放在她的辦公室
        桌上，等我開完會後再批辭呈。（原告訴訟代理人許鴻
        闈律師）109年1月13日下午原告請的是什麼假？（證人
        王ＯＯ）原告沒有請假，她遞辭呈後我先離開工會，她也
        接著離開了。（原告訴訟代理人許鴻闈律師）原告有無
        寫請假登記簿？（證人王ＯＯ）後來我們就沒碰面了，我
        不知道，請假登記簿也不是我管的，是原告自己的職掌
        。（原告訴訟代理人許鴻闈律師）你有無授權給原告批
        假？（證人王ＯＯ）對其他的員工我有授權，原告如有請
        假，需要我批。（原告訴訟代理人許鴻闈律師）你尚未
        批示前，原告可否更改假別？（證人王ＯＯ）我不知道，
        我沒碰過。（原告訴訟代理人許鴻闈律師）原告事後有
        無做辭職後的業務交接？（證人王ＯＯ）我不知道，原告
        於13日遞辭呈後到17日上午之間我們都沒有碰面，理事
        會於16日通過辭職，17日我要進原告辦公室批辭呈時，
        走到原告原來的辦公桌旁，原告就走過來跟我說她要繼
        續上班，我說「理監事會已通過辭職，你現在才跟我說
        要上班」，我請她把辭呈拿出來給我批，原告就沒把辭
        呈拿出來，後來人就走了。（法官）原告提出之109 年
        1 月20日譯文顯示「我那時有無留你，有告訴你」、「
        我那天一直苦勸你」等語，是何意？（證人王ＯＯ）我只
        是尊重原告的意願，我跟原告父親是結拜兄妹，我會苦
        口婆心的勸她，但還是尊重原告的意願。」等語（本院
        卷第136-138頁），證人涂ＯＯ到庭證稱「（原告訴訟代
        理人許鴻闈律師）原告於109年1月13日有無跟你做辭職
        的交接手續？（證人涂ＯＯ）原告把櫃台所收之現金跟商
        業傳票都交給我，說她要辭職了，請我把錢交給台銀收
        款人員。（原告訴訟代理人許鴻闈律師）這是當天原告
        向王ＯＯ遞辭呈前或之後的所為之事情？（證人涂ＯＯ）遞
        辭呈前。（原告訴訟代理人許鴻闈律師）原告有無將相
        關簿冊交給你？（證人涂ＯＯ）當時我忙著收費，原告跟
        王ＯＯ在後面聊辭職的事，其他東西並未交給我。（法官
        ）原告有無把鑰匙交給你？（證人涂ＯＯ）有，包含鐵捲
        門、大門、抽屜的鑰匙，跟鐵捲門遙控器一起丟給我，
        是在原告跟王ＯＯ聊完辭職之事後，原告說「王ＯＯ走了，
        我也要走了」。（原告訴訟代理人許鴻闈律師）你是否
        知道原告有無進工會改請假單？（證人涂ＯＯ）我不記得
        了。」等語（本院卷第138-140頁），是綜合上開被告
        提出之Line對話紀錄、原告提出之109 年1 月20日其與
        王ＯＯ對話之錄音譯文（本院卷第125-126頁）及證人王Ｏ
        Ｏ、涂ＯＯ之證詞，足認原告於109年1月13日除向涂ＯＯ表
        示將自行辭職並自109年2月29日正式離職，且交卸其職
        務上掌管之物品予涂ＯＯ外，亦向時任被告理事長之王ＯＯ
        以口頭及提出辭呈方式表達上開辭意，並經王ＯＯ表示尊
        重而予以接受，是原告主張王ＯＯ於當下慰留原告並退還
        辭呈，原告已因取回辭呈而打消辭意云云，與上開跡證
        不符，即非可採。
　　 2、又王ＯＯ於109年1月13日接受原告之辭呈後，被告嗣於同
        年月16日15時召開第18屆第8次臨時理監事會議，決議
        通過原告之請辭案，並將該決議陳報澎湖縣政府予以備
        查，此有該次會議及澎 湖縣政府109年1月22日函文附
        卷可稽（本院卷第163、155頁），原告既已自行請辭獲
        准（並自109年2月29日起離職），兩造之僱傭關係即因
        合意終止而不復存在，原告主張兩造僱傭關係繼續存在
        或被告有資遣原告之行為云云，委無足採。至員工離職
        時有無辦理業務交接手續，與員工因何原因離職，係屬
        兩事，原告另主張其未進行離職業務交接手續，故兩造
        僱傭關係仍然存在云云，要屬無稽。
五、綜上所述，本件原告係因請辭獲准而自109年2月29日起離職
    ，兩造之僱傭關係因合意終止已不復存在，且被告亦無資遣
    原告之情事，原告先位請求確認兩造僱傭關係存在、被告應
    按月給付工資及利息、按年給付各種獎金及利息、按月提撥
    勞工退休金及備位請求被告應給付資遣費、預告工資及利息
     ，均無理由，應予駁回。又原告之訴既經駁回，其假執行
    之聲請即無所依附，應併駁回。
六、本件事證已臻明確，兩造其餘攻擊防禦方法及所提證據，經
    核均不影響判決結果，爰不一一論述，附此敘明。
七、訴訟費用負擔依據：勞動事件法第15條、民事訴訟法第78條
    。
中　　華　　民　　國　　111 　年　　11　　月　　7 　　日
                  勞動法庭    法  官  陳順輝 
以上正本係照原本作成。
如對本判決上訴，須於判決送達後20日內向本院提出上訴狀。如
委任律師提起上訴者，應一併繳納上訴審裁判費。
中　　華　　民　　國　　111 　年　　11　　月　　7 　　日
                              書記官  祝語萱